Inventaris van het archief van Ch.O. van der Plas [levensjaren 1891-1977], (1916-) 1941-1973
Nationaal Archief, Den Haag
- PERIODE 1945 SEPTEMBER - 1949., II.
  - BESTUURLIJKE AANGELEGENHEDEN, C.
    - VOORLICHTING EN PROPAGANDA, 7.
      - Tekst van een tot de boerenbevolking in de residentie Surabaja gericht pamflet., 1946; 213; 1 stuk
      - Notulen van de 1e - 32e vergadering van de Anglo-Dutch Publicity Committee, met briefwisseling van Van der Plas als lid van deze commissie., 1945-1946; 214; 1 omslag
        De notulen van de 4e, de 11e en de 28e vergadering ontbreken.
      - Notulen van de 1e - 12e vergadering van de Information and News Advisory Board, met briefwisseling van Van der Plas als lid van deze commissie., 1946; 215; 1 omslag
      - Stukken inzake de RVD-Luisterdienst in Bandung, de geheime zenders Radio Rahasia en Radio Garuda onder leiding van zekere Thiessen en Veldman, de Radiomroep Bandoeng, Radio Resmi en andere radio-aktiviteiten van de RVD., 1946; 216; 1 omslag
      - Notulen en verdere stukken van de sub-commissie voor publiciteit van de Algemene Gemengde Commissie voor de politieke toepassing van het Bestand., 1946-1947; 217; 1 omslag
      - Stukken inzake de reis van Johan Fabricius naar Indonesië, Australië en de Philippijnen., 1945-1947; 218; 1 omslag
  - ISLAMITISCHE ZAKEN, D.
    - Besluit van de Luitenant Gouverneur-Generaal betreffende de instelling van een Hoge Raad voor Islamitische Zaken, met desbetreffend reglement., 1945 aug; 219; 2 stukken
    - Stukken betreffende de Japanse propaganda en de Islam., 1946 feb; 220; 1 omslag
    - Stukken betreffende de adviezen van Van der Plas inzake het gebruik maken van Islamitische voorgangers voor propagandistische doeleinden en de positie van Arabische imams., 1946 mrt-apr; 221; 1 omslag
    - Rapport van Van der Plas over de kontakten met de Islamitische gemeente in Bandjermasin, Martapura en Hulu Sungei., 1946 apr; 222; 1 stuk
    - Ingekomen brieven bij Van der Plas in zijn funktie van adviseur voor Islamitische Zaken; met enige minuten van uitgaande brieven., 1946 apr - 1947 jan; 223; 1 omslag
    - Stukken betreffende de aktiviteiten van de Madjelis Islam in Menado., 1946 aug-nov; 224; 1 omslag
    - Statuten, huishoudelijk reglement en verdere stukken over de Pengurus Besar Peladjar Islam Indonesia te Djokjakarta. Stencil., 1947-1948; 225; 1 omslag
    - Handelingen en verslag van de Alim Ulama Conferentie van Oost-Java en Madura. Gedrukt, in het Indonesisch., 1947 dec; 226; 1 deel
    - Nota van de Politieke Afdeling van het republikeinse Gouverneurskantoor Oost-Java betreffende Van der Plas en de Islamitische godsdienstleraren in Oost-Java. In het Indonesisch., 1948 apr; 227; 1 stuk
    - Richtlijnen uitgevaardigd door de Islamitische vereniging Nahdlatoel Oelama in Surabaja. Gedrukt, in het Indonesisch., 1948 sep; 228; 1 omslag
    - Nota's betreffende de positie van de Islam en de mogelijke stichting van een Djawatan Islam in Oost-Java., z.j. (1949); 229; 1 omslag
  - CHINEESE ZAKEN, E.
    - Brieven van luitenant-kolonel Abell aan Van der Plas inzake de positie van de Chineese bevolkingsgroep in Indonesië en de op deze groep te richten voorlichting., 1945-1946; 230; 1 pak
  - DIVERSEN, F.
    - Door Van der Plas verzamelde gedrukte dokumenten:, 1945-1950; 231; 1 omslag
      Bevat:
      The voice of Free Indonesia, 1945, nrs. 1 en 2.
      Pembangoenan, 1946, nrs. 10-12.
      Panja Raya, 1946, nr. 18.
      Boedaja, 1946-1947, nrs.3-5 en 7-11.
      Soeara Boeroeh, 1949.
      Trompet Masjarakjat, 1950.
    - "Far Eastern Survey", periodiek van the American Council van het Institute of Pacific Ralations. Gedrukt., 1945-1947; 232; 1 omslag
    - Stukken inzake de feestbundel ter ere van de 80e verjaardag van prof. mr. Ph.S. van Ronkel., 1951; 233; 1 omslag
- PERIODE NA 1950, III.
  - Stukken betreffende de werkzaamheden van Van der Plas als expert voor de Food and Agricultural Administration van de Verenigde Naties in Saoedi-Arabië., (1936) 1950-1952; 234; 1 pak
  - Briefwisseling met diverse VN-funktionarissen inzake een mogelijke aanstelling bij ontwikkelingsprojecten in Laos, Turkije en Pakistan., 1952-1953; 235; 1 omslag
  - Stukken betreffende de werkzaamheden van Van der Plas als lid van het Curatorium van het Midden-Oosten Instituut in Amsterdam., 1952-1953; 236; 1 pak
  - Dokumenten nrs. 3-9 van de VN-UNESCO conferentie over de sociale aspekten van technische bijstand, gehouden in New York., 1953; 237; 1 pak
  - Stukken inzake de conferentie over technische bijstand gehouden in het Institute of Social Studies in Den Haag en de daar door Van der Plas gehouden voordracht., 1953; 238; 1 omslag
  - Rapporten uitgebracht door Van der Plas aan de Food and Agricultural Administration van de Verenigde Naties over zijn verrichtingen in Gambia, met bijbehorende aantekeningen., 1954-1956; 239; 1 pak
  - Rapport opgesteld door Van der Plas over een sociaal-economisch onderzoek door hem verricht in Gambia in opdracht van de Food and Agricultural Administration van de Verenigde Naties. Drukproef en gedrukt exemplaar., 1956-1957; 240; 1 pak
  - Briefwisseling door Van der Plas vanuit Gambia gevoerd met diverse VN-functionarissen., 1955-1956; 241; 1 omslag
  - Briefwisseling en aantekeningen betreffende het verloop van zijn diverse werkzaamheden in Gambia als expert voor technische bijstand., 1956-1972; 242; 1 omslag
  - Stukken inzake een eventuele opdracht aan Van der Plas tot het verrichten van werkzaamheden in Jordanië ten behoeve van een irrigatieproject aldaar onder auspiciën van de VN., 1955; 243; 1 omslag
  - Tekst van een voordracht gehouden door Van der Plas over een door hem begeleid ontwikkelingsproject in Chryssoupolis-Nestou in Griekenland, met desbetreffende correspondentie., 1958-1960; 244; 1 omslag
  - Kontakt-afdrukken van een fotoserie over het projekt in Chryssoupolis-Nestou., z.d.; 245; 1 omslag
  - Stukken opgemaakt en ontvangen door Van der Plas in het kader van zijn werkzaamheden in Laos in opdracht van de Organisatie voor Technische Bijstand van de VN., 1960-1961; 246; 1 pak
  - Rapporten van de in Bangkok gehouden VN-conferentie over de planning en uitvoering van ontwikkelingshulp. Stencil., 1961; 247; 1 omslag
  - Stukken inzake een in april 1971 te Gambia gehouden conferentie over Community Development en verdere stukken terzake., 1971-1973; 248; 1 pak
  - Diverse publicaties over ontwikkelingsprojecten., z.d. en 1959; 249; 1 pak
- AANWINST 2008, IV.
  - Map "Particuliere stukken. Besluiten etc. van den heer Ch. O. van der Plas"., (1936) 1950-1952; 250
    - Diverse bij hem ingekomen gouvernementsbesluiten ten aanzien van zijn functievervulling, 1916, 1917, 1937
    - Tekst uitgesproken tijdens bijeenkomst t.g.v. huwelijk van prinses Juliana en prins Bernhard, 7 januari 1937
    - Stukken betreffende zijn benoeming tot Ridder in de Orde van de Nederlandse Leeuw, 1938, 1939
    - Stukken betreffende zijn benoeming tot lid van de Raad van Nederlands-Indië, resp benoeming tot en ontslag als lid van de Buitengewone Raad van Advies,1941, 1942, 1949
    - Geleidebriefjes,1949-19450
  - Plakboek, krantenknipsels, fgeïllustreerde publicatie en foto's., 1942-1977; 251
    - Foto's van de oprichtingsvergadering van de Verenigde Naties waarbij Ch. O. van der Plas aanwezig was als lid van de Nederlandse delegatie in de functie van plv. luitenant-gouverneur-generaal van Nederlands-Indië, 1945
    - "A pictorial record of the delegates tot the United Nations Conference on International Organization", 1945
    - Overicht van artikelen en foto's verschenen in de Nieuw-Zeelandse pers n.a.v. het bezoek van een Nederlandse delegatie in verband met de herdenking van de ontdekking van Nieuw-Zeeland door Abel Tasman, 1942
    - Krantenknipsels voornamelijk betreffende zijn werkzaamheden als ontwikkelingswerker in Gambia, 1957-1971